【裁判字號】    97,上易,976
【裁判日期】    970722
【裁判案由】    竊盜
【裁判全文】
臺灣高等法院臺中分院刑事判決         97年度上易字第976號
上  訴  人  臺灣臺中地方法院檢察署檢察官
被      告  丙○○
                    （現在臺灣臺中監獄執行中）
上列上訴人因被告竊盜案件，不服臺灣臺中地方法院97年度易字
第756號，中華民國97年3月21日第一審判決（起訴案號：臺灣臺
中地方法院檢察署97年度偵字第2658號），提起上訴，本院判決
如下：
    主  文
原判決關於竊盜罪部分撤銷。
丙○○竊盜，累犯，處有期徒刑陸月，如易科罰金，以新臺幣壹
仟元折算壹日。扣案鑰匙壹支沒收。
    事  實
一、丙○○曾因竊盜案件，經臺灣臺中地方法院判處有期徒刑三
    月確定，甫於民國（下同）九十六年十二月六日執行完畢。
    竟仍不知悔改，復基於意圖為自己不法所有之竊盜犯意，於
    九十七年一月十七日二十二時許，在臺中市○○區○○里○○路與和福路口，趁四下無人之際，持自備之鑰匙，竊取庚○○所有停靠該處之車牌號碼六Ｌ－六二三五號自用小貨車
    得手，以供己代步使用。嗣丙○○於九十七年一月十八日十
    五時許，駕駛上開車輛暫停於臺中縣東勢鎮○○路與東關路
    口處，適臺中縣警察局東勢分局偵查隊甲○○、辛○○、己○○、丁○○、戊○○等警員於該處執行肅竊埋伏勤務，見
    丙○○形跡可疑，趨前查證後知該部車輛係通報列管失竊車
    輛，即以所駕之車號九四六一－ＳＪ號偵防車（下稱Ａ偵防
    車）及三四六九－ＬＣ號偵防車（下稱Ｂ偵防車），以前後
    包夾之方式，依法執行盤查勤務，己○○並配掛刑警識別證
    於右胸前且持警槍向丙○○表明其係刑警，請丙○○下車接
    受盤查，丙○○為避免其前揭竊盜犯行遭警查獲，竟另行基
    於妨害公務之犯意，駕駛上開車輛先以倒車方式，衝撞後方
    由甲○○、辛○○所駕駛之Ａ偵防車，再往前衝撞前方由己○○、丁○○、戊○○所駕駛之Ｂ偵防車後直接左轉將車開
    出，迫使下車盤查之己○○先對空鳴槍後跳開閃避，而當場
    對於依法執行職務之刑警己○○、丁○○、戊○○、甲○○
    、辛○○等公務員，施以強暴，致甲○○、辛○○所駕駛之
    上開Ａ偵防車前保險桿、引擎蓋受損、水箱破裂而無法繼續
    追緝（妨害公務部分業經原審判處有期徒刑五月確定，現正
    執行中，另毀損部分未據告訴）。嗣經己○○、丁○○、戊○○駕駛上開車輛追捕，始於九十七年一月十八日十五時十
    分許，在臺中縣東勢鎮○○路○○路巷口處，將丙○○所駕
    駛上揭贓車攔截並將丙○○逮獲，並扣得前揭丙○○所有，
    供上揭竊盜犯行所用之鑰匙一支。
二、案經臺中縣警察局東勢分局報告臺灣臺中地方法院檢察署檢
    察官偵查後提起公訴。
    理  由
壹、證據能力部分
    按被告以外之人（包括證人、鑑定人、告訴人、被害人及共
    同被告等）於審判外之陳述雖不符刑事訴訟法第一百五十九
    條之一至之四等四條之規定，而經當事人於審判程序同意作
    為證據，法院審酌該言詞陳述或書面陳述作成時之情況，認
    為適當者，亦得為證據；當事人、代理人或辯護人於法院調
    查證據時，知有刑事訴訟法第一百五十九條第一項不得為證
    據之情形，而未於言詞辯論終結前聲明異議者，視為有前項
    之同意，同法第一百五十九條之五定有明文。本件證人即被
    害人庚○○於警詢中所為陳述，證人即員警戊○○、己○○
    於偵查中所為陳述，以及本案以下所引用之書面證據，固屬
    被告以外之人於審判外之陳述，惟上開證據業經本院審理時
    予以提示並告以要旨，且各經檢察官及被告表示意見。當事
    人已知上述證據乃傳聞證據，且迄言詞辯論終結前，均未主
    張有刑事訴訟法第一百五十九條第一項不得為證據之情形，
    是應認已同意作為證據，且經本院審酌後，無取得證據違法
    、欠缺供述之任意性或證據證明力顯然偏低等不適當之情形
    ，認均有證據能力，合先敘明。
貳、實體部分
一、上揭事實，業據被告迭於警詢、偵查、原審及本院審理時均
    坦承不諱，核與證人即被害人庚○○於警詢、證人即員警戊○○及己○○於偵查中結證綦詳，復有失竊車輛查詢資料、
    臺中市警察局車輛協尋電腦輸入單、行車執照影本、贓物認
    領保管單、現場照片、現場圖、追捕路徑示意圖等在卷可參
    ，並有扣案之鑰匙一支可資佐憑，足認被告上揭自白確與事
    實相符，本件事證明確，被告竊盜犯行均堪以認定，應依法
    論科。
二、核被告丙○○所為，係犯刑法第三百二十條第一項之普通竊
    盜罪。又被告前因竊盜案件，經臺灣臺中地方法院判處有期
    徒刑三月確定，甫於九十六年十二月六日執行完畢，有卷附
    臺灣高等法院被告前案紀錄表乙紙在卷可稽，其受有期徒刑
    之執行完畢，五年以內故意再犯本件上揭有期徒刑以上之罪
    ，為累犯，應依刑法第四十七條第一項規定加重其刑。原審
    認被告罪證明確，而予以論罪科刑，固非無見，惟查：被告
    雖於本院刑事附帶民事訴訟審理時，與被害人達成和解，有
    和解筆錄附卷可參，但被告迄今仍未賠付，留存予被害人聯
    繫和解賠款事宜之手機及電話號碼為空號或無人接聽狀況，
    已據被害人具狀陳明此情，顯見被告並無誠意與被害人和解
    ，其惡性非輕，原審僅處以有期徒刑四月，量刑失之過輕，
    尚有未洽。檢察官亦指摘原判決量刑過輕而提起上訴，為有
    理由。原判決既有上述可議之處，自無可維持，應由本院將
    原判決撤銷改判。爰審酌被告素行不佳，正值年壯力強，竟
    不思進取，尋求正當職業以謀生，率爾以竊取方式滿足物質
    慾望，其動機及手段均值非難；犯後雖自白犯行，與被害人
    達成和解後，卻未履行和解條件等一切情狀，量處如主文第
    二項所示之刑，並諭知易科罰金之折算標準。至扣案之鑰匙
    一支，係被告所有，供其犯竊盜罪所用，業據被告供明在卷
    ，應依刑法第三十八條第一項第二款規定沒收之。
據上論斷，應依刑事訴訟法第369條第1項前段、第364條、第299
條第1 項前段，刑法第320條第1項、第47條第1項、第41條第1項
前段、第38條第1項第2款，刑法施行法第1條之1 第1項，判決如
主文。
本案經檢察官乙○○到庭執行職務。
中    華    民    國    97    年    7    月    22    日
            刑事第七庭    審判長法  官  林  榮  龍
                                法  官  江  錫  麟
                                法  官  張  惠  立
上列正本證明與原本無異。
不得上訴。
                                書記官  陳  慈  傳
中    華    民    國    97    年    7    月    22    日
附錄：本案論罪科刑法條全文
中華民國刑法第320條第1項
意圖為自己或第三人不法之所有，而竊取他人之動產者，為竊盜
罪，處 5 年以下有期徒刑、拘役或 5 百元以下罰金。


司法院資訊處製作；財團法人民間司法改革基金會備份。
